臺灣板橋地方法院刑事判決　　　　　　　94年度訴字第2615號
公　訴　人　臺灣板橋地方法院檢察署檢察官
被　　　告　甲○○
上列被告因違反毒品危害防制條例案件，經檢察官提起公訴（九
十四年度毒偵緝字第四九九號、九十四年度毒偵緝字第五００號
），及移送併辦、追加起訴（臺灣桃園地方法院檢察署九十四年
度毒偵字第五八一０號），本院裁定改用簡式審判程序，判決如
下：
    主  文
甲○○連續施用第一級毒品，處有期徒刑玖月；扣案之第一級毒
品海洛因參包（驗餘淨重伍點玖參公克），均沒收銷燬之。又施
用第二級毒品，處有期徒刑伍月；扣案之吸食器壹組，沒收。應
執行有期徒刑壹年；扣案之第一級毒品海洛因參包（驗餘淨重伍
點玖參公克），均沒收銷燬之；吸食器壹組，沒收。
    事  實
一、甲○○前於民國九十三年間因施用毒品案件，經本院裁定送
    觀察、勒戒後，認無繼續施用毒品之傾向，於九十三年九月
    二十七日執行完畢，並經臺灣板橋地方法院檢察署檢察官於
    九十三年九月二十七日，以九十三年度毒偵字第三六五九號
    為不起訴處分確定。詎其仍不思悔改，於觀察、勒戒執行完
    畢後五年內，又基於施用第一級毒品海洛因之概括犯意，於
    九十四年五、六月間某日起，至同年十月十一日止，在臺北
    縣板橋市○○路六號租屋處及桃園縣龜山鄉○○街七巷九號
    友人陳文山住處等地（陳文山施用毒品部分，檢察官另案偵
    查），連續施用第一級毒品海洛因多次。另基於施用第二級
    毒品安非他命之犯意，於九十四年十月十一日，在桃園縣龜
    山鄉○○街七巷九號友人陳文山住處，施用第二級毒品安非
    他命乙次。嗣於九十四年七月五日十四時許，在臺北縣板橋
    市○○路九號三樓為警查獲，並扣得第一級毒品海洛因一包
    （驗餘淨重０．一九公克）。復於九十四年七月二十八日二
    十一時十五分許，在臺北縣板橋市○○路○段一七四巷一七
    六弄九號三樓為警查獲，並扣得第一級毒品海洛因一包（驗
    餘淨重五．七二公克）。繼於九十四年十月十一日十七時二
    十分許，在桃園縣龜山鄉○○街七巷九號友人陳文山住處為
    警查獲，並扣得第一級毒品海洛因一包（驗餘淨重０．０二
    公克），及其所有，供施用第二級毒品安非他命所用之吸食
    器一組。
二、案經臺北市政府警察局松山分局、臺北縣政府警察局樹林分
    局分別移送臺灣板橋地方法院檢察署檢察官偵查起訴暨桃園
    縣政府警察局桃園分局移送臺灣桃園地方法院檢察署檢察官
    偵查後移送併辦及追加起訴。
    理  由
一、上揭事實業據被告甲○○於本院審理中坦承不諱（見本院九
    十四年十二月十三日簡式審判筆錄），並有第一級毒品海洛
    因三包（驗餘淨重五．九三公克）、吸食器一組扣案可資佐
    證（見臺灣板橋地方法院檢察署九十四年度毒偵字第三六六
    九號偵查卷第一五頁、九十四年度毒偵字第四二三六號偵查
    卷第二一頁、臺灣桃園地方法院檢察署九十四年度毒偵字五
    八一０號偵查卷第五二頁）。又被告先後三次為警查獲後所
    採集之尿液經送檢驗結果分別呈鴉片類、鴉片類及鴉片類、
    安非他命類陽性反應，此有臺灣檢驗科技股份有限公司濫用
    藥物尿液檢驗報告二紙及臺灣尖端先進生技醫藥股份有限公
    司濫用藥物檢驗報告一紙在卷可憑（見臺灣板橋地方法院檢
    察署九十四年度核退毒偵字第一九０四號偵查卷第一一頁、
    九十四年度核退毒偵字第一六一一號偵查卷第四頁、臺灣桃
    園地方法院檢察署九十四年度毒偵字五八一０號偵查卷第六
    三頁）。而扣案之第一級毒品海洛因三包（驗餘淨重五．九
    三公克），經送法務部調查局鑑定結果，均檢出確有第一級
    毒品海洛因成分，此有該局鑑定通知書三紙在卷可稽（見臺
    灣板橋地方法院檢察署九十四年度毒偵字第三六六九號偵查
    卷第三三頁、九十四年度毒偵字第四二三六號偵查卷第三六
    頁及本院刑事卷），足徵其自白與事實相符。又被告前於九
    十三年間因施用毒品案件，經本院裁定送觀察、勒戒後，認
    無繼續施用毒品之傾向，於九十三年九月二十七日執行完畢
    ，並經臺灣板橋地方法院檢察署檢察官於九十三年九月二十
    七日，以九十三年度毒偵字第三六五九號為不起訴處分確定
    ，有臺灣高等法院被告前案紀錄表一份在卷可憑。是以，本
    件事證明確，被告於觀察、勒戒執行完畢後五年內，再犯本
    件施用第一級毒品及第二級毒品之犯行均堪以認定，應予依
    法論處。
二、核被告所為，係犯毒品危害防制條例第十條第一項之施用第
    一級毒品罪及同條第二項之施用第二級毒品罪。被告持有第
    一級毒品海洛因、第二級毒品安非他命，既意在供己施用，
    其持有之低度行為，各應為施用之高度行為所吸收，均不另
    論罪。被告先後多次施用第一級毒品海洛因之犯行，時間緊
    接，所犯構成要件相同，顯係基於概括犯意反覆為之，為連
    續犯，應依刑法第五十六條之規定以一罪論，並加重其刑。
    公訴人雖未就被告於九十四年七月二十九日起，至同年十月
    十一日止之施用第一級毒品犯行起訴，惟業經檢察官當庭更
    正。另臺灣桃園地方法院檢察署檢察官就被告施用第二級毒
    品安非他命之犯行以追加起訴書逕向本院追加起訴，並經檢
    察官當庭以言詞追加起訴，本院自應併予審理，均附此敘明
    。被告所犯上開施用第一級毒品海洛因及施用第二級毒品安
    非他命二罪間，犯意各別，行為亦殊，構成要件互異，應予
    分論併罰。爰審酌被告多次漠視法令之禁制，恣意濫用毒品
    ，戕害己身，顯無悔改之意，惟於他人尚無明顯重大危害，
    及其犯後坦承犯行，態度良好等一切情狀，各量處如主文所
    示之刑，並定其應執行刑，以資懲儆。
三、扣案之第一級毒品海洛因三包（驗餘淨重五．九三公克），
    屬第一級毒品（其內毒品與其他外袋無法析離完盡，應概認
    屬查獲之毒品），不問屬何人所有，當依毒品危害防制條例
    第十八條第一項前段規定併予沒收銷燬之。又扣案之吸食器
    一組，係被告所有，且係屬供其施用第二級毒品安非他命所
    用之物，業據被告於警詢及本院審理中供承在卷，惟其僅係
    日常用品臨時替代使用之物，就其性質上或使用上，非專供
    施用毒品之器具，爰應依刑法第三十八條第一項第二款之規
    定宣告沒收。另九十四年七月二十八日為警查獲扣案之吸食
    器一組、分裝吸管一支、磅秤一台，被告堅持否認為其所有
    ，爰不併予宣告沒收，附此敘明。
四、本件經檢察官提起公訴，被告於準備程序中就被訴事實為有
    罪之陳述，經法官告知簡式審判程序之旨，並聽取公訴人、
    被告之意見後，本院合議庭裁定由受命法官獨任進行簡式審
    判程序，併予敘明。
據上論斷，應依刑事訴訟法第二百七十三條之一第一項、第二百
九十九條第一項前段，毒品危害防制條例第十條第一項、第二項
、第十八條第一項前段，刑法第十一條前段、第五十六條、第五
十一條第五款、第三十八條第一項第二款，判決如主文。
本案經檢察官朱學瑛到庭執行職務。
中　　華　　民　　國　　94　　年　　12　　月　　30　　日
                  刑事第十四庭  法  官  曾正耀
以上正本證明與原本無異。
如不服本判決，應於判決送達後10日內，向本院提出上訴狀。
                                書記官  黃靖媛
中　　華　　民　　國　　94　　年　　12　　月　　30　　日
附論罪科刑依據之法條：
毒品危害防制條例第10條
施用第一級毒品者，處六月以上五年以下有期徒刑。
施用第二級毒品者，處三年以下有期徒刑。
